臺灣嘉義地方法院民事簡易判決
111年度嘉簡字第178號
原      告  蘇英維  


被      告  江嘉勝  
上列當事人間因被告過失傷害案件，原告提起請求損害賠償之刑
事附帶民事訴訟，經本院刑事庭以110年度嘉簡附民字第52號刑
事附帶民事訴訟裁定移送前來，本院於民國111年4月21日言詞辯
論終結，判決如下：
    主  文
被告應給付原告新台幣（下同）1,083,860元。
本判決第1項得假執行。
    事實及理由
一、原告主張：被告在其位在嘉義市○區○○街00號之2住處飼養黑
    色犬隻1隻，平時以鐵鍊拴綁於該址門口處。其於民國110年
    7月15日21時31分許，本應注意動物飼主負有防止其所飼養
    動物無故侵害他人之生命、身體、自由或財產之法定義務，
    而依當時情形並無不能注意之情事，竟疏未注意，貿然將該
    犬隻鬆綁且未管束該犬隻勿任意在馬路上奔跑追逐人車。適
    原告騎乘車牌號碼000-0000號普通重型機車，沿嘉義市東區
    安和街行經該址旁之民樂街交岔路口由南往北方向行駛時，
    遭上揭犬隻追逐，原告受驚嚇因此重心不穩，而於安和街接
    近中山路處失控人車倒地，致受有右側鎖骨骨折、右側第3
    、第4、第5及第8肋骨骨折等傷害。被告因過失不法侵害原
    告之身體權、健康權，原告自得依侵權行為之法律關係請求
    被告賠償原告所受以下損害：㈠醫療費用223,860元。㈡看護
    費用180,000元。㈢薪資損害180,000元。㈣精神損害賠償500,
    000元。爰依民法第184條第1項、第195條之規定提起本件訴
    訟。並聲明：如主文第1項所示（本院卷第55頁）。
二、被告則以：對於原告各項請求沒有意見，而為認諾等語。
三、按當事人於言詞辯論時為訴訟標的之捨棄或認諾者，應本於
    其捨棄或認諾為該當事人敗訴之判決，民事訴訟法第384條
    定有明文；而該規定於簡易訴訟程序仍有適用，同法第436
    條第2項亦有明定。本件被告於111年4月21日言詞辯論時已
    對原告所為之請求為認諾（本院卷第57頁），揆諸上開規定
    ，即應本於該認諾為被告敗訴之判決。從而，原告請求判決
    如主文第1項所示，為有理由，應予准許。
四、本件係就民事訴訟法第427條訴訟適用簡易程序所為被告敗
    訴之判決，爰依同法第389條第1項第3款之規定，職權宣告
    假執行。
五、本件係刑事附帶民事訴訟，由合議庭裁定移送民事庭之事件
    ，依刑事訴訟法第504條第2項之規定，免納裁判費，亦無其
    他訴訟費用支出，本件無應確定訴訟費用額必要。　　
中　　華　　民　　國　　111 　年　　5 　　月　 　5　　日
                           臺灣嘉義地方法院嘉義簡易庭
                                  法　官　陳美利
以上正本係照原本作成。
如對本判決上訴，須於判決送達後20日內向本庭（嘉義市文化路
308之1號）提出上訴狀（均須按他造當事人之人數附繕本）。如
委任律師提起上訴者，應一併繳納上訴審裁判費。
中　　華　　民　　國　　111 　年　　5 　　月　 　5　　日
                                  書記官  林金福